---
title: "Análise Assintótica dos algorítmos de ordenação"
author: '[Arthur Sampaio](https://www.github.com/ArthurSampaio)'
date: "19 de novembro de 2016"
output:
  html_document:
    fig_height: 5
    fig_width: 8
    theme: readable
    
---

```{r setup, include=FALSE}
knitr::opts_chunk$set(echo = TRUE)
library(dplyr)
library(ggplot2)
library(plotly)
```

## Os dados

A metodologia para calcular os valores de tempos de execução de cada algoritmo com as mais variadas entradas foi implementada da seguinte forma:

1. Escolhe-se inteiros que variam de tamanho de 20000 à 50000 com intervalos de 1000 em cada análise. 

2. Para cada inteiro é gerado um array rândomico de tamanho igual.

3. Para cada algorítmo de ordenação (Select, Insertion, Merge e Quick) foram testados os arrays encontrados anteriormente. 

4. É escrito um csv com os dados encontrados. 

```{r, echo=FALSE, message=FALSE, warning=FALSE}
sort.data <- read.csv("~/workspace/DataStructures/AsymptoticAnalysis/sort.data.csv", header=T)

names(sort.data) = c("algorithm", "time", "sample")

```

## Interpretando o gráfico

```{r, echo=FALSE, message=FALSE, warning=FALSE}
a = ggplot(sort.data, aes(x = sample/1e3, y = time, colour = algorithm)) + geom_line() + labs(title = "Análise Assintótica", x = "Tamanho do input (em mil unidades)", y = "Tempo de Execução")
(gg <- ggplotly(a))

```


Olhando rapidamente para o plot acima é possível tirar algumas conclusões: 

* O QuickSort é o melhor algorítmo de ordenação entre os analisados. 

* O pior algorítmo de ordenação, nos nossos dados, é o MergeSort. 

Nas curvas do _SelectionSort_ e _InsertionSort_ é possível observar que eles obedecem a um formato semalhante à funcão $y = n^{2}$, isto demonstra que o tempo de execução calculado nos nossos dados, condiz com a literatura, onde o $\Theta = n^{2}$ é o valor do tempo de execução para ambos os algorítmos. Além disto, é possivel observa que o Selection e o Insertion, respectivamente, apresentam os maiores valores no eixo y (tempo de execução) e por isto são os algorítmos com a menor eficiência dentre os analisados. 

Também concordando com a literatura, os algorítmos com melhores eficiências - que no nosso gráfico é apresentado por possuirem um menor tempo de execução - são os QuickSort e MergeSort, ambos com $\Theta = n.log(n)$. É possível observar que o desempenho para o Quick é notoriamente mais eficiente que o MergeSort.









